臺灣高等法院刑事裁定　　　　　　　　　100年度抗字第680號
抗　告　人
即　被　告　林俊勳
選任辯護人　柯士斌律師
上列抗告人因妨害自由等案件，不服臺灣宜蘭地方法院中華民國
一百年六月十六日延長羈押及禁止接見、通信裁定（原審案號：
一００年度訴字第一三六號），提起抗告，本院裁定如下：
    主  文
抗告駁回。
    理  由
一、抗告人即被告林俊勳因涉犯刑法第三百零二條第一項、第二
    百七十七條第一項、第三百四十六條第三項、第一項之罪，
    前經原審訊問被告林俊勳，並參酌卷內相關卷證資料，認有
    刑事訴訟法第一百零一條第一項第二款、第一百零一條之一
    第一項第三款、第八款及第一百零五條第三項之情形，有羈
    押之必要，裁定自民國一百年三月二十三日起羈押；嗣原審
    於上開羈押期間屆滿前之一百年六月十四日訊問被告林俊勳
    ，並參酌相關卷證後，認被告林俊勳前述羈押原因仍然存在
    ，有繼續羈押之必要，裁定被告林俊勳羈押期間自一百年六
    月二十三日起延長二月，並禁止接見、通信。
二、抗告意旨略以：（一）被告林俊勳自偵查時及審判程序皆坦
    承犯行，並無任何非予羈押顯難進行審判及追訴之情形，又
    稽被告林俊勳前後供述一致，與共犯間無任何歧異，且犯罪
    僅止於輕微之恐嚇取財未遂罪嫌及妨害自由罪嫌，而本案自
    偵查起迄今已經長達半年之久，每日只能靜坐不能放封痛苦
    不堪，尤以家庭父母及妻兒生活僅賴被告林俊勳收入維生，
    身陷囹圄受此嚴重處分，實與所犯之罪責比例毫不相當，另
    再犯亦僅止職棒簽賭一罪，組織犯罪亦已受不起訴處分，被
    告林俊勳係受友人游德成之委託，單一對張家達代為索債行
    為，縱有犯罪亦係失慎之偶發初犯，自無原裁定所稱有反覆
    實施同一犯罪之虞，延長羈押自難認係適法；（二）依無罪
    推定原則，羈押屬最不得已之處分，故法院辦理刑事訴訟案
    件應行注意事項第四十一條即明定禁止接見通信或命扣押物
    件，係與羈押有關之處分，對羈押中之被告有重大影響，法
    院應審慎依職權行之，其中第二十八條復規定，對於被告實
    施羈押，務須慎重行事，非確有刑事訴訟法第一百零一條第
    一項或第一百零一條之一第一項各款情形，而有羈押必要，
    不得羈押，尤對於第一百零一條之一第一項之預防性羈押，
    須至為審慎，本件被告林俊勳已交待清楚案情，又為有罪答
    辯，足徵被告林俊勳已經有悔意，犯後態度良好，實無繼續
    羈押禁見之必要，為此提出抗告云云。
三、按有繼續羈押之必要者，得於期間未滿前，經法院依第一百
    零一條或一百零一條之一之規定訊問被告後，以裁定延長之
    ，刑事訴訟法第一百零八條第一項但書定有明文。又關於羈
    押與否之審查，其目的僅在判斷有無實施羈押強制處分之必
    要，並非認定被告有無犯罪之實體審判程序，故關於羈押之
    要件，無須經嚴格證明，以經釋明得以自由證明為已足；至
    於被告是否成立犯罪，乃本案實體上應予判斷之問題。所謂
    羈押必要性，除有刑事訴訟法第一百十四條各款所列情形之
    一不得駁回者外，係由法院就具體個案，在不違背通常生活
    經驗之定則或論理法則之情形下，依職權審酌認定。再按被
    告經法官訊問後，認為犯罪嫌疑重大，而有下列情形之一，
    非予羈押，顯難進行審判者，得羈押之︰（一）逃亡或有事
    實足認為有逃亡之虞者。（二）有事實足認為有湮滅、偽造
    、變造證據或勾串共犯或證人之虞者。（三）所犯為死刑、
    無期徒刑或最輕本刑為五年以上有期徒刑之罪者，刑事訴訟
    法第一百零一條第一項定有明文，另按被告經法官訊問後，
    認為犯刑法第三百零二條之妨害自由罪、第三百四十六條之
    恐嚇取財罪，其嫌疑重大，有事實足認為有反覆實施同一犯
    罪之虞，而有羈押之必要者，得羈押之，刑事訴訟法第一百
    零一條之一第一項第三款、第八款亦有明定。又法院認被告
    於羈押中接見、通信及受授物件有足致其脫逃或湮滅、偽造
    、變造證據或勾串共犯或證人之虞者，得依檢察官之聲請或
    依職權命禁止或扣押之，刑事訴訟法第一百零五條第三項亦
    有明文。且所謂羈押之必要與否，應按訴訟進行程度，及其
    他一切情事，由法院斟酌認定（詳最高法院二十九年抗字第
    五七號判例參照），亦即依訴訟進行程度、犯罪性質、犯罪
    實際情狀及其他一切情事，審慎斟酌有無上開保全或預防目
    的，依職權妥適裁量，俾能兼顧國家刑事追訴、刑罰權之順
    暢執行及人權保障。如就客觀情事觀察，法院羈押或延長羈
    押之裁定在目的與手段間之衡量，並無明顯違反比例原則情
    形，即無違法或不當可言。
四、經查：
（一）抗告人即被告林俊勳因妨害自由等案件，經檢察官提起公
      訴移送原審審理，經原審法官訊問後，被告林俊勳係就被
      訴事實否認犯罪，此有原審一百年三月二十三日訊問筆錄
      在卷可稽（詳原審卷第三一頁），然本件有起訴書所載之
      證據方法可證，足認被告林俊勳涉犯刑法第三百零二條第
      一項、第三百四十六條第三項、第一項之罪，犯罪嫌疑重
      大，佐以被告林俊勳所述內容與卷內證人及共犯所述不同
      ，有事實足認被告林俊勳有勾串證人及共犯之虞，且被告
      林俊勳有反覆實施同一犯罪之虞，若予具保等較輕之處分
      ，顯不足以確保審判程序之順利進行，故非予羈押顯難進
      行審判程序，有羈押及禁止接見通信之必要，原審因而依
      刑事訴訟法第一百零一條第一項第二款、第一百零一條之
      一第一項第三款、第八款、第一百零五條第三項規定，裁
      定予以羈押及禁止接見通信，且自一百年三月二十三日起
      執行羈押及禁止接見通信，並於一百年六月十四日訊問被
      告林俊勳後，裁定羈押期間自一百年六月二十三日起延長
      二月，並禁止接見、通信。
（二）被告林俊勳抗告意旨以其自始坦承犯罪，與共犯間無任何
      歧異，犯後態度良好，已交待清楚案情，並為有罪答辯云
      云，顯與卷內資料不符；另按羈押之目的，除在於確保刑
      事偵查、審判程序之完成外，另亦有刑事執行保全之目的
      （詳最高法院九十八年度台抗字第四０五號裁定意旨參照
      ）。綜核被告林俊勳於警、偵訊及原審審理中之供述內容
      、證人證詞、通訊監察譯文及本案其他卷證資料，足認被
      告林俊勳涉犯刑法第三百零二條第一項、第三百四十六條
      第三項、第一項之罪，犯罪嫌疑重大，且被告林俊勳所述
      內容前後不一，亦與卷內證人及其他共犯所述不同，有事
      實足認被告有勾串證人及共犯之虞，又被告林俊勳係與多
      人共同涉犯本案，屬集團性犯罪，並涉犯多起犯行，有事
      實足認有反覆實施同一犯罪之虞，若予具保等較輕之處分
      ，顯不足以確保審判程序之順利進行及保全將來之執行，
      故被告林俊勳前述刑事訴訟法第一百零一條第一項第二款
      、第一百零一條之一第一項第三款、第八款之羈押原因仍
      然存在，不能因具保而使之消滅或得以確保程序之進行；
      至抗告意旨另所指：家庭父母及妻兒生活僅賴被告林俊勳
      收入維生等個人事由，核非屬刑事訴訟法第一百十四條所
      定應准予具保停止羈押之情形，本件亦無其他不得駁回具
      保聲請停止羈押之情形，故本案被告林俊勳仍有繼續羈押
      之必要，故原審顯已考量被告林俊勳所為犯行，就其目的
      與手段依比例原則權衡，認上開羈押原因仍然存在，且有
      羈押並禁止接見、通信必要，而裁定延長羈押並禁止接見
      、通信，經核尚無違反經驗法則、論理法則、比例原則之
      情形。
五、綜上所述，原審於羈押期間屆滿前，經訊問被告，復核閱現
    存卷證資料後，認被告林俊勳前述羈押原因依然存在，並考
    量為確保日後審理或執行得以順利進行，仍認有繼續羈押之
    必要，而裁定延長羈押並禁止接見、通信，並無不合。抗告
    人仍執前詞提起抗告，指摘原裁定不當，為無理由，應予駁
    回。
據上論斷，應依刑事訴訟法第四百十二條，裁定如主文。
中    華    民    國   100    年    6     月    29    日
                  刑事第十八庭審判長法  官  吳鴻章
                                    法  官  林銓正
                                    法  官  曾淑華
以上正本證明與原本無異。
不得再抗告。
                                    書記官  王增華
中    華    民    國   100    年    6     月    29    日